【裁判字號】    92,訴,1492
【裁判日期】    921128
【裁判案由】    毒品危害防制條例
【裁判全文】
臺灣桃園地方法院刑事判決                        九十二年度訴字第一四九二號
    公  訴  人  臺灣桃園地方法院檢察署檢察官
    被      告  甲○○
右列被告因違反毒品危害防制條例案件，經檢察官提起公訴（九十二年度偵字第八二
一號、第一二八０號），本院判決如左：
    主      文
甲○○連續施用第一級毒品，累犯，處有期徒刑拾月，扣案海洛因壹包（毛重約壹公
克）沒收銷燬之；又連續施用第二級毒品者，累犯，有期徒刑捌月，扣案安非他命貳
包（毛重共零點肆公克）沒收銷燬之，扣案吸食器壹組、玻璃球壹只、瓢器肆支沒收
；應執行有期徒刑壹年陸月，扣案海洛因壹包（毛重約壹公克）、安非他命貳包（毛
重共零點肆公克）沒收銷燬之，扣案吸食器壹組、玻璃球壹只、瓢器肆支沒收。
    事      實
一、甲○○曾因施用毒品案件，經送觀察、勒戒後，認無繼續施用之傾向，由台灣桃
    園地方法院檢察署檢察官於八十七年八月十三日以八十七年度偵字第一０七０八
    號不起訴處分確定。再因施用毒品案件，經觀察、勒戒後，認有繼續施用之傾向
    ，除送強制戒治外，並經本院中壢簡易庭於八十八年九月三十日以八十八年度壢
    簡字第八六五號判處有期徒刑六月，同年十一月十八日確定，九十年四月二十日
    易科罰金執行完畢。詎尚不知悔改，猶基於概括犯意，自九十二年一月底某日起
    至同年四月十九日止，在桃園縣觀音鄉崙坪村十二鄰崙坪二０七之九號住處等地
    ，以摻入香煙之方式，連續多次施用第一級毒品海洛因，平均每星期施用二次。
    另基於概括犯意，自同年三月初某日起至同年四月十四日止，在桃園縣平鎮市○
    ○路六七０巷四七弄十三號其兄之住處，以吸食器連續多次施用第二級毒品安非
    他命，平均每星期施用一次。其間，首於九十二年三月十日下午一時四十五分許
    ，在其兄上址住處為警查獲，當場扣得海洛因一包（毛重約一公克）、安非他命
    二包（毛重共０‧四公克）及所有供施用安非他命之吸食器一組、玻璃球一只及
    瓢器四支。次於同年四月十九日晚間八時許，在其右址住處前為警查獲。
二、案經桃園縣政府警察局中壢分局、大園分局報請台灣桃園地方法院檢察署檢察官
    偵查起訴。
    理      由
一、右揭犯罪事實，業據被告甲○○於本院審理時，坦認不諱，並有如事實欄所載之
    物扣案可稽，抑且，其先後二度為警查獲後胥經採尿送驗結果，均呈嗎啡陽性反
    應或並呈安非他命陽性反應之事實，亦有桃園縣衛生局不法藥物尿液檢定書、台
    灣檢驗科技股份有限公司濫用藥物尿液檢驗報告書各一份在卷為憑，稽此，是見
    被告之自白屬實，殊值採信，據而足徵其有前開犯行，灼然無疑。次查，被告前
    曾因施用毒品案件，經送觀察、勒戒後，認無繼續施用之傾向，由台灣桃園地方
    法院檢察署檢察官於八十七年八月十三日以八十七年度偵字第一０七０八號不起
    訴處分確定，再因施用毒品案件，經觀察、勒戒後，認有繼續施用之傾向，除送
    強制戒治外，並經本院中壢簡易庭於八十八年九月三十日以八十八年度壢簡字第
    八六五號判處有期徒刑六月，同年十一月十八日確定，九十年四月二十日易科罰
    金執行完畢等各情，有不起訴處分書、台灣桃園地方法院檢察署刑案資料查註紀
    錄表、台灣高等法院被告全國前案紀錄表各一份附卷可按，是以本件係被告因施
    用毒品案件首經不起訴處分確定後三犯之情，要堪認定。綜述，本件事證已明，
    被告犯行洵堪認定，應依法論科。
二、核被告甲○○所為係犯毒品危害防制條例第十條第一項之施用第一級毒品罪及同
    條第二項之施用第二級毒品罪。其先後各有多次犯行，均時間緊接，構成要件相
    同，顯均基於概括犯意反覆為之，胥應依連續犯之規定以一罪論，並依法加重其
    刑，至多次施用前後持有海洛因、安非他命之低度行為，則均應為施用之高度行
    為吸收，不另論罪。再者，公訴人雖僅就被告於九十二年三月十一日為警採尿前
    二十六小時內某時、九十二年四月二十日十時四十分許為警採尿回溯二十六小時
    內某時之該二次施用海洛因犯行及九十二年三月初某日之該次施用安非他命犯行
    起訴，惟其餘各次犯行與公訴人已起訴且經本院論罪之犯行間，既有連續犯裁判
    上一罪之關係，自為起訴效力所及，本院應併予審判。次查，被告曾有如事實欄
    所載之犯罪科刑執行情形，業見前述。其受有期徒刑執行完畢後，於五年內再犯
    有期徒刑以上之本件二罪，均為累犯，均應依法加重其刑，並應依法遞加重之。
    所犯二罪，犯意各別，構成要件互異，應分論併罰。爰審酌被告犯罪動機、目的
    、次數及犯後態度等情狀，分別量處如主文所示之刑，並定其應執行之刑。
三、扣案之海洛因一包（毛重約一公克）及安非他命二包（毛重共０‧四公克）皆為
    毒品，不論屬被告所有與否，均應依毒品危害防制條例第十八條第一項前段規定
    ，諭知沒收銷燬之。扣案之吸食器一組、玻璃球一只及瓢器四支均屬被告所有且
    係供施用安非他命器具乙節，業據其於警訊述明（見毒偵字第八二一號卷第六頁
    反面、第七頁），為供犯罪所用之物，爰依刑法第三十八條第一項第二款規定，
    於對其所犯施用第二級毒品罪諭知之主刑項下，併予宣告沒收。又被告既係以摻
    入香煙之法施用海洛因，因之，先後扣案之注射針筒共四支即無從認定與其本件
    犯行有關，依法自不得沒收，末此敘明。
據上論斷，應依刑事訴訟法第二百九十九條第一項前段，毒品危害防制條例第十條第
一項、第二項、第十八條第一項前段，刑法第十一條前段、第五十六條、第四十七條
、第五十一條第五款、第三十八條第一項第二款，判決如主文。
本案經檢察官崔秉君到庭執行職務。
中      華      民      國    九十二    年     十一     月    二十八    日
                              臺灣桃園地方法院刑事第十一庭
                                  審判長法  官  林孟宜
                                        法  官  丁俊成
                                        法  官  蔡榮澤
右正本證明與原本無異。
如不服本判決，應於判決送達後十日內向本院提出上訴狀( 應附繕本 )。
                                         書記官  何慧娟
中      華      民      國    九十二    年      十二     月     二     日
附本件論罪科刑依據之法條
毒品危害防制條例第十條
施用第一級毒品者，處六月以上五年以下有期徒刑。
施用第二級毒品者，處三年以下有期徒刑。


司法院資訊處製作；財團法人民間司法改革基金會備份。
